【裁判字號】    97,上更(一),68
【裁判日期】    970826
【裁判案由】    違反毒品危害防制條例
【裁判全文】
臺灣高等法院花蓮分院刑事判決      97年度上更(一)字第68號
上  訴  人
即  被  告  乙○○
                    現於臺灣花蓮看守所羈押中
指定辯護人  余道明律師
上列上訴人即被告因違反毒品危害防制條例案件，不服臺灣花蓮
地方法院96年度訴字第425號中華民國97年1月10日第一審判決（
起訴案號：臺灣花蓮地方法院檢察署96年度偵字第 299號），提
起上訴，判決後經最高法院發回，本院更為判決如下：
    主  文
上訴駁回。
    事  實
一、乙○○前迭有妨害風化、違反麻醉藥品管理條例、毒品危害
    防制條例、妨害兵役等前科，最近一次於民國（下同）93年
    間因偽造文書案件，經臺灣花蓮地方法院以93年度花簡字第
    231號判決處有期徒刑4月確定，又因違反毒品危害防制條例
    案件，經同法院以93年度訴字第184號判決處有期徒刑1年確
    定，上開二罪接續執行，於95年1月1日因縮短刑期出監執行
    完畢（於本案構成累犯）。復於95年間因施用第一、二級毒
    品，經同法院以95年度訴字第256號判決處有期徒刑 9月、4
    月，應執行有期徒刑1年確定，並於95年11月1日入監執行，
    另因施用第一級毒品、偽造文書、偽造印文等案件，經同法
    院以96年度訴字第114號判決各處有期徒刑8月、4月、3月，
    並應執行有期徒刑 1年確定，並接續上開案件執行；嗣上揭
    各罪經依中華民國96年罪犯減刑條例減刑後，於96年12月31
    日因縮刑期滿執行完畢（於本案不構成累犯）。
二、詎乙○○仍不知悔改，明知海洛因為毒品危害防制條例規定
    之第一級毒品，不得非法販賣或持有，竟基於意圖營利販賣
    第一級毒品海洛因之犯意，分別於95年10月15日、95年10月
    18日、95年10月21日、95年10月25日，在附表所示之時間、
    地點，以0000000000號行動電話做為聯絡工具，將附表所示
    之第一級毒品海洛因，以附表所示之代價出售予黃立民，前
    後共 5次，乙○○並因此獲取販賣第一級毒品所得計新台幣
    （下同）22萬元（詳如附表所示）。嗣經警據臺灣花蓮地方
    法院檢察署檢察長所核發通訊監察書，對黃立民所使用電話
    實施監聽後，始循線查獲上情。
三、案經花蓮縣警察局花蓮分局移送臺灣花蓮地方法院檢察署檢
    察官偵查起訴。
    理  由
壹、程序方面：
一、本件除附表所示各次犯行外，上訴人即被告（以下簡稱被告
    ）另被訴自95年9月至10月間，販賣第一級毒品之2次犯行，
    經原審判決無罪後，因未據檢察官提起上訴而告確定，並非
    在本院審理範圍，合先敘明。
二、證據能力：
（一）本案被告及指定辯護人於本院準備程序中，就檢察官所提
      出證明被告犯罪事實之證據方法（詳後述所引之證據），
      除吳玉鳳之警詢筆錄外，就其餘之證據能力均不爭執，並
      同意作為證據使用，復未於本院言詞辯論終結前聲明異議
      。是本院審酌該等證據作成時之情況，並無違法取證或證
      據力明顯偏低之情形，以資為證據尚無不適當之處，則揆
      諸刑事訴訟法第159條之5規定意旨，本院認該等證據均有
      證據能力。
（二）至被告及辯護人雖爭執證人吳玉鳳警詢筆錄之證據能力，
      但吳玉鳳警詢筆錄，本院並未採為被告犯罪事實之依據，
      是就其證據能力之有無，本院認無加以論斷之必要。
貳、實體方面：
一、訊之被告矢口否認有附表所示販賣第一級毒品海洛因之犯行
    ，辯稱：伊沒有販賣第一級毒品海洛因給黃立民，是幫黃立
    民帶戒毒的藥美莎銅，且於95年10月21日前伊並不知道黃立
    民之住處，不可能拿毒品到他家，伊因知道美莎銅是屬第二
    級毒品，所以在警局不敢承認有賣黃立民美莎銅，後來知道
    黃立民咬伊賣海洛因時，伊在檢察官訊問時才承認賣黃立民
    美莎銅云云。惟查：
（一）本件係員警監聽黃立民電話，其中有被告與黃立民、吳玉
      鳳間涉嫌買賣第一級毒品海洛因之電話通聯，乃按圖索驥
      ，於95年11月16日16時05分許，持臺灣花蓮地方法院核發
      之搜索票，至黃立民、吳玉鳳位於花蓮縣花蓮市○○○街
      124號住處搜索，並當場查獲海洛因、電子秤等物（其2人
      涉嫌販賣毒品部分經臺灣花蓮地方法院以96年度訴字第80
      號判決處無期徒刑，提起上訴後仍經本院以96年上訴字第
      229 號判處無期徒刑，惟經最高法院發回，由本院另案以
      97年度上更(一)字第27號判處有罪），有卷附臺灣花蓮地方
      法院檢察署95年10月11日95年花檢貴愛聲監（續）字第00
      0353號通訊監察書及經警製作之通訊監察譯文可稽（附於
      警卷第158頁至第182頁）。而被告就其確有與黃立民有如
      前揭通訊監察譯文內容之對話，亦在本院坦承不諱。
（二）又被告於附表編號一所示時地，以 40000元之價格販賣第
      一級毒品海洛因予黃立民之事實，業據證人黃立民於檢察
      官96年 4月12日偵訊時於具結，經檢察官提示95年10月15
      日17時41分27秒通信監聽譯文後，證稱：「就是拿海洛因
      給我，『燒酒』就是海洛因，2瓶就是2錢，1錢大約2萬元
      ，2錢大約4萬元」、「（當天有拿到海洛因？）有拿到」
      等語（詳偵查卷第38頁）。且其於原審亦證稱：監聽譯文
      的燒酒就是海洛因，1瓶、2瓶就是代表1錢、2錢，被告販
      賣毒品價錢，1錢約2萬元到2萬5千元；95年10月15日監聽
      譯文中聽到要燒酒2瓶指的就是海洛因2錢等語綦詳（見原
      審卷第83頁、第84頁），並有上揭監聽譯文在卷可稽（警
      卷第160頁）。再參諸95年10月15日18時21分3秒許被告與
      黃立民亦續有通聯，其內容為：「Ａ（即被告，下同）：
      喂！鬥陣仔! 你過來漁池這邊。Ｂ（即黃立民，下同）：
      我現在在吃火鍋，……，Ａ：車人家開走了，我才叫你過
      來漁池這邊! Ｂ：你要馬上走？Ａ：沒有，Ｂ：那我吃飽
      過去，約30分鐘」等，有卷附該通訊監察譯文可憑（警卷
      第 160頁）。可知被告於95年10月15日販賣第一級毒品海
      洛因之時間，應係於95年10月15日19時許，且其地點應係
      在花蓮縣某漁池至明；是被告確有上開犯行，已足堪認定
      。
（三）被告於附表編號二所示時地，以 40000元之價格販賣第一
      級毒品海洛因予黃立民之事實，業據證人黃立民於上開偵
      訊中，經檢察官提示95年10月17日22時49分 8秒至同年月
      18日19時50分38秒之通訊監察譯文後，證稱：「只有約見
      面而已要拿毒品，這次是拿2瓶（2錢），我們約在我住的
      附近的土地公廟（國興五街），這次也有拿到毒品，我也
      有給他錢」等語（詳偵查卷第38頁）。其復於原審審理時
      證稱：「（問：95年10月18日監聽譯文中說要到土地公廟
      拿2瓶，是否也是指2錢海洛因?）是」、「（95年10月18
      日乙○○說他已經在廟這裡，是否表示你們已經碰頭？）
      （點頭）」等語明確（詳原審卷第85頁）。再佐以被告與
      黃立民95年10月18日19時14分48秒、19時47分42秒、19時
      47分52秒、19時50分38秒等通訊內容為：「Ａ：那在那裡
      見面？『2瓶好嗎』Ｂ：好! 你人在那裡？Ａ：我在家裡!
      Ｂ：家裡喔，那要約在那裡？Ａ：家附近就好了。Ｂ：我
      過去那邊再打給你。Ａ：你到土地公廟那邊打」、「Ａ：
      喂，我在廟這邊了，Ｂ：喔，好」、「Ａ：我在停車場這
      邊，Ｂ：喔，好」、「Ｂ：怎麼沒有看到你？Ａ：我土地
      公廟裡面呀，你在外面我有看到（基地台：中山路438號4
      樓）」等，有該通訊監察譯文附卷足稽（警卷第164、165
      頁）。顯見被告本次與黃立民交易海洛因毒品之時間係在
      晚間19時50分許，而地點係在花蓮市○○路 438號附近之
      土地公廟甚明；是被告此部分犯行，亦足堪認定。
（四）被告於附表編號三所示時地以 40000元之價格販賣第一級
      毒品海洛因予黃立民之事實，業據證人黃立民於上開偵訊
      中，經檢察官提示95年10月21日 0時39分19秒至同日17時
      15分41秒之通信監察譯文後，證稱：被告在上午時有拿 2
      錢到我家給我等語明確（偵查卷第38頁）。並有卷附95年
      10月21日7時59分06秒、95年10月21日8時35分30秒、95年
      10月21日 8時46分23秒被告與黃立民之通訊監察譯文內載
      「Ａ：還要15分鐘好不好！Ｂ：你再打給我啦。Ａ：喔，
      好。Ｂ：『2 瓶』喔」、「Ａ：你在那裡？Ｂ：我在家裡
      ，Ａ：我過去，我到廟那邊打電話給你」、「Ｂ：我在門
      口了。Ａ：你是幾號？Ｂ：我在門口沒有看到你呀？Ａ：
      什麼？Ｂ：124 呀。…，Ａ：我現在開車找呀，我開到國
      興五街。Ｂ：國興五街對呀。Ａ：喔，到了」等語，可資
      佐證。足見被告本次與黃立民交易海洛因毒品之時間係在
      上午 8時46分許，而地點係在黃立民位於花蓮市○○○街
      124號住處甚明；是被告此部分犯行，亦堪予認定。
（五）被告於附表編號四所示時地以 60000元之價格販賣第一級
      毒品海洛因予黃立民之事實，業據證人黃立民於上開偵訊
      中，經檢察官提示95年10月21日 0時39分19秒至同日17時
      15分41秒之通信監察譯文後，證稱：被告下午有拿 3錢給
      我，但沒有拿錢給他，先欠著等語無訛（詳偵查卷第38頁
      ）。而證人黃立民嗣於95年10月22日18時06分許，由其在
      中國信託00000-0000000帳戶匯款3萬元至被告之女羅詩雨
      在郵局 0000000-0000000號帳戶內，作為黃立民前向被告
      購買海洛因所欠價金之給付乙節，並據證人黃立民於偵查
      中及原審證述在卷（偵查卷第39頁、原審卷第94頁）；並
      有臺灣郵政股份有限公司96年 8月27日儲字第0960724201
      號函暨所附客戶羅詩雨帳戶歷史資料、臺灣郵政股份有限
      公司花蓮郵局96年 9月10日行字第0965090288號函檢附之
      查詢帳戶最近交易資料、中國信託商業銀行股份有限公司
      96年 9月21日中信銀集作字第96507655號函檢附之客戶資
      料等件在卷可佐（附偵查卷第56頁至第58頁、第61、62頁
      、第65、66頁）。且證人黃立民於原審亦證述其與被告間
      買賣海洛因之價金，均已付清等語（原審卷第94頁），足
      見證人黃立民於95年10月21日下午17時15分許向被告購買
      3錢海洛因之價金6萬元，雖當場並未支付被告，但嗣侯以
      匯款或以不詳方式付清該價金當屬無疑。至證人黃立民雖
      於原審稱：記得我沒有買過3錢，應該最多2錢云云（原審
      卷第91頁），然據被告與證人黃立民於95年10月21日17時
      10分之通訊監察譯文所載「Ｂ：鬥陣的! 我跟你說，我明
      天也要外出，你拿『3瓶』給我。 Ａ：喔…好。Ｂ：你有
      嗎？Ａ：我過去你就知道，你在家是嗎？Ｂ：我在家」、
      「Ａ：我到了。 Ｂ：我在後面」等內容（警卷第168頁）
      ；可知證人黃立民當時確係向被告購買 3錢海洛因，被告
      應允到證人黃立民住處交付毒品，而被告旋於同日17時15
      分時，到達證人黃立民住處附近，此亦有當時渠等通話之
      監聽譯文所載：「Ａ：我到了。Ｂ：我在後面」等語可證
      （見警卷第16 8頁）。另證人黃立民於原審審理時，經檢
      察官提示95年10月21日17時10分監聽譯文並詰問：這通電
      話是否有交易？被告這次到底有無到你家？等問題時，亦
      證稱：有，當天他（指被告）有到我家等語（詳原審卷第
      91頁），顯見證人黃立民雖對於當時交易毒品之數量有記
      憶模糊之情，然對於被告有至其住處交付毒品乙節，仍清
      楚記憶，且其於偵查及原審審理中所述交易情節，亦與監
      聽譯文內容相符，故殊難以其於原審所稱「記得我沒有買
      過3錢，應該最多2錢」云云，而認其所證不實。從而，被
      告確有附表編號四所示販賣第一級毒品海洛因之事實，亦
      足認定。
（六）被告於附表編號五所示時地，以 40000元之價格販賣第一
      級毒品海洛因予黃立民之事實，業經證人黃立民於原審審
      理時證稱：「（問：10月25日那次乙○○會把海洛因交給
      吳玉鳳，是因為你要跟乙○○買，但你人在高雄，所以才
      請乙○○轉交海洛因給吳玉鳳？）是的」等語無訛（見原
      審卷第94頁、95頁）。核與證人吳玉鳳於偵查中證稱：「
      …是黃立民叫乙○○拿海洛因過來，他幫我調，但我不知
      道那是什麼東西」、「（調完以後如何處理？）以後就是
      黃立民的事」、「（乙○○去妳住處調幾次？）就一次而
      已，應該就是95年10月25日那天」、「（當天有無交 4萬
      元給乙○○？）應該有」等語（見偵查卷第26頁）相符。
      並有95年10月25日17時10分33秒被告與黃立民之通訊監察
      譯文、95年10月25日17時12分59秒黃立民與吳玉鳳間通訊
      監譯文、95年10月25日17時16分51秒被告與黃立民間通訊
      監察譯文、95年10月25日20時14分01秒黃立民與吳玉鳳間
      通訊監譯文等在卷可佐（警卷第176至179頁）。且觀諸上
      揭通訊內容：「Ａ：你現在人在呢？Ｂ：還在高雄。……
      ，Ａ：那我打電話再找你！Ｂ：我跟你說講喔，你現在打
      0000000000，Ａ：0000000000打這支電話要找誰？Ｂ：你
      跟他接洽就好了！Ａ：交給他就好了。Ｂ：你跟他聯絡看
      怎樣先拿給他就好了」、「黃立民：老婆，我跟他聯絡過
      了。吳玉鳳：喔。黃立民：他會打給你。吳玉鳳：喔。黃
      立民：0915那一支。吳玉鳳：那你有跟他講嗎？黃立民：
      我跟他講了，我叫他先拿給你，看怎樣我再跟他算」、「
      Ｂ：阿財喔，Ａ：怎樣，我還沒有打，剛才去看身體。Ｂ
      ：你先打給他，先弄2瓶給她，我再跟你算。Ａ：好。Ｂ
      ：這次的份量可以嗎？Ａ：我知道啦。Ｂ：1比2的啦。Ａ
      ：我知道啦」、「吳玉鳳：他已經拿過來了」等語，更徵
      證人黃立民、吳玉鳳上揭指證益足信實。至證人吳玉鳳於
      原審改稱：沒有收到毒品及交付金錢，是為了安撫黃立民
      ，才在電話中隨便說說，因在警局時不知道事情嚴重性，
      當時受誘導，且很害怕，想要趕快回家，而於檢察官偵訊
      時之回答，前開警局中之陰影還在，怕未依照警詢中所述
      ，後面還會有恐怖的事云云（原審卷第96頁、97頁）；及
      於本院前審稱：在警察局時警察對其誘導，叫其趕快承認
      ，其很害怕，不知道利害關係，也不知道什麼是海洛因，
      因只想回家，才那樣講云云（本院前審卷第 117頁）。然
      證人吳玉鳳於原審所稱未有收到毒品云云，顯與上揭通訊
      譯文內容有悖，且95年10月25日20時14分01秒吳玉鳳與黃
      立民之通訊監察譯文，確係渠 2人之通話內容，業據證人
      吳玉鳳於原審審理時自承屬實。而觀諸該譯文，除吳玉鳳
      向黃立民告知被告已將海洛因送來乙事外，其內尚有如下
      之對話：「吳玉鳳：我現在把全部東西都弄好了，你知道
      意思嗎？黃立民：怎麼用？吳玉鳳：他就把比例弄好，我
      把我們剩的那些又再加進去這樣子。黃立民：你都加進去
      ，那比例是多少？吳玉鳳：我不會講，反正他說要「空間
      啦」，我不會說他的講法，反正說要給人家空間，表示沒
      有像你弄的這樣啦，我把我們剩的那些又再加進去這樣子
      。黃立民：怎麼用？吳玉鳳：你不要問怎麼用，反正是可
      以就對了，比例是他幫我用的呀。黃立民：他幫你弄的喔
      。吳玉鳳：他說比例是1比1呀，你之前是這樣用的嗎？黃
      立民：之前就是1比1呀。吳玉鳳：可是今天他拿來的這個
      顆粒比較多，不像你那天那個，你知道嗎？我在想說他拿
      來的東西你要確認，你拿到手後你要確認是不是像這個。
      ……，如果散散的，那表示他們都『套過了』你知道嗎？
      今天來的顆粒有夠多，我就照他所講的都把它搗碎再把我
      們剩下來的混在一起！可以啦！……，吳玉鳳：就一比一
      的量呀，他今天拿 2罐嘛，他就照這樣呀，東西都一樣重
      。黃立民：一樣重喔，也是2瓶的量。吳玉鳳：算25000嘛
      ，我拿4萬給他，之前差他 2萬，還欠他1萬」等語，顯見
      被告確有交付海洛因予吳玉鳳，而吳玉鳳亦交付 4萬元予
      被告，甚且被告亦教導吳玉鳳如何調配分量等情至明。是
      證人吳玉鳳於原審審理時所稱未收到海洛因，亦未交付金
      錢予被告，甚而於本院所稱不知道什麼是海洛因云云，均
      與上開通訊監察譯文中所載對話明顯歧異。況證人黃立民
      已坦承當天有收到海洛因等語如上，而其與證人吳玉鳳為
      同居之男女朋友關係，當無故意誣陷證人吳玉鳳之理，應
      認證人吳玉鳳於原審及本院前審所為上揭證詞，要係事後
      圖諉卸己責及迴護被告之詞，不足為採。是被告確有附表
      編號五所示販賣第一級毒品海洛因之犯行，至堪認定。
（七）被告雖以前詞置辯，然被告於警詢中先是辯稱監聽譯文中
      暗語「燒酒」是指洋酒（見警卷第8頁），暗語「拿4分之
      1 」是指補給證人黃立民洋酒的香料云云（見警卷第11頁
      、第12頁）；嗣於檢察官向原審聲請羈押時又改稱：是指
      美莎銅云云（見偵查卷第33頁），其前後之供述已不一致
      。且證人黃立民於原審審理時業已證稱：「沒有買賣美沙
      銅，就是買賣海洛因」等語甚為明確（見原審卷第93頁）
      ；再本件除證人黃立民之指證外，復有證人吳玉鳳之證詞
      及通訊監察譯文供為補強證據，且由上揭95年10月25日20
      時14分01秒吳玉鳳與黃立民之通訊內容，吳玉鳳提及被告
      所交付者「顆粒」較多，及「……，如果散散的，那表示
      他們都『套過了』你知道嗎？今天來的顆粒有夠多，我就
      照他所講的都把它搗碎再把我們剩下來的混在一起」等語
      以觀，與被告於本院前審所稱美莎銅是液體罐裝（本院前
      審卷第 122頁）明顯不符，堪認被告出售予證人黃立民之
      毒品應非液體之美莎銅，復足佐證人黃立民所稱其購得之
      毒品確屬海洛因，應無可疑。是縱證人黃立民因供出被告
      ，而使其所涉販賣第一級毒品罪得因而減輕其刑，亦難據
      此認證人黃立民之證言不足採信；是被告辯稱並未販賣海
      洛因給黃立民云云，自不足採信。至證人黃立民在本院前
      審經被告詰問：「我是拿美沙銅給你，為何於警詢與偵查
      中會變成海洛因？」時，證稱：「當時我被警察抓，他說
      把你供出，會減輕其刑，你拿給我的解藥沒有效果，我當
      時精神不清楚，所以才把你供出，對不起」、「真的很對
      不起，當時我被警察誘導，而且你又賣假藥給我，我的良
      心一直被苛責，我也很難過」云云（見本院前審卷第 116
      頁）；依其語意，並非否定被告有販賣毒品予伊之事實，
      僅是對其供出被告表示歉意而已，而依前揭證據被告有本
      件犯行事證已甚為明確，自難以證人黃立民對被告表示歉
      意之詞，即遽以推翻前揭證據。又證人黃立民是否另有毒
      品來源，要與其指證被告販賣毒品海洛因之事實無涉，附
      此敘明。
（八）再販賣海洛因係違法行為，非可公然為之，不論是瓶裝或
      紙包之毒品，均可任意分裝增減份量，而每次買賣之價格
      、數量，亦隨時依雙方之關係深淺、資力、需求程度及對
      行情之認知等因素，機動調整，故販賣毒品之利得，除行
      為人坦承犯行，或毒品交易之價格、數量俱臻明確以外，
      委難查得其情。惟不論販賣之人究係從價差或量差中牟取
      販賣毒品之不法利益，然營利之不法意圖，則無不同，且
      販賣第一級毒品之罪刑甚重，此在毒品圈內並非異聞，被
      告與證人黃立民又非至親好友，卻肯甘冒風險，將海洛因
      出售予黃立民，由此推之，應係有利可圖所致，自可認定
      。是被告確實有從中獲利，情極明灼，其主觀上有營利之
      意圖，要屬無疑。綜上所述，本件事證明確，被告上開販
      賣第一級毒品海洛因之犯行堪予認定。
二、按海洛因係毒品危害防制條例第2條第2項第 1款所規定之第
    一級毒品，被告於附表編號一至五所示時地各次販賣海洛因
    之行為，核均係犯毒品危害防制條例第4條第1項之販賣第一
    級毒品罪。被告各次販賣前持有第一級毒品之低度行為，均
    為販賣之高度行為所吸收，不另論罪。又依現有證據，被告
    各次販賣海洛因之犯行，不論時間、地點，均截然可分，顯
    見係分別起意，其所犯上開各罪，均應予分論併罰。又被告
    前於93年間因偽造文書案件，經臺灣花蓮地方法院以93年度
    花簡字第231號判決處有期徒刑4月確定，又因違反毒品危害
    防制條例案件，經同法院以93年度訴字第 184號判決處有期
    徒刑1年確定，上開2罪接續執行，於95年1月1日因縮短刑期
    出監執行完畢，有臺灣高等法院被告前案紀錄表在卷可憑；
    其於 5年內故意再犯本件有期徒刑以上之各罪，均為累犯，
    就併科罰金部分，應依刑法第47條第 1項之規定加重其刑，
    至法定本刑之無期徒刑、死刑部分，依法不得加重。
三、原審基於上開事證，認被告於附表所示各時地各犯販賣第一
    級毒品海洛因之事實明確，因依上開法律規定，並審酌被告
    前有多次前科紀錄，素行不佳，為圖營利，而為上開販賣第
    一級毒品犯行，使他人沉迷於毒癮，無法自拔，輕則戕害身
    心，重則引發更多各種犯罪，實為多種犯罪之源頭，對社會
    國家之侵害頗深，及衡酌被告犯罪手段、犯罪期間長短、犯
    罪所得及被告犯罪後均否認犯行，難認有悔悟之意等一切情
    狀，就被告所犯附表各罪，均量處無期徒刑，並定應執行刑
    為無期徒刑，且依刑法第37條第 1項之規定併予宣告褫奪公
    權終身；復就被告各次販賣第一級毒品海洛因所得（如附表
    所示），均依毒品危害防制條例第19條第 1項之規定宣告沒
    收之，如全部或一部不能沒收時，以其財產抵償之；再敘明
    未扣案之被告用以販賣海洛因所用之0000000000號行動電話
    及SIM卡，及被告女兒羅詩雨在郵局之帳戶（帳號：0000000
    0000000 ）存摺等物，因並無證據證明係被告所有之物，且
    均非屬違禁物，均不予宣告沒收，及被告所犯之販賣第一級
    毒品罪，既宣告無期徒刑，且為中華民國96年罪犯減刑條例
    第3條第 1項第7款所定不予減刑之罪，故均不得減刑。核原
    審認事用法並無違誤，且販賣第一級毒品之最輕法定刑本即
    為無期徒刑，而觀諸被告經證據認定販賣之次數即達 5次，
    每次販賣之金額亦至少達 40000元，其數量不得謂不多，況
    被告迄均否認犯行，未見悔意，難認有何得依刑法第59條規
    定酌減其刑之情形，是原審所為量刑亦稱妥適，自應予維持
    。被告上訴意旨仍執陳詞否認犯行，並率意指摘原判決未論
    述證人黃立民、吳玉鳳於偵查中證言有何憑信性；證人黃立
    民所稱匯款 3萬元予被告之女帳戶作為販毒價金與該次交易
    之事實認定不盡一致；原審量處被告無期徒刑有違罪刑相當
    原則；及就認定被告用以聯絡販毒之0000000000號行動電話
    ，未說明何以未諭知沒收等，均為無理由，應予駁回。
據上論斷，應依刑事訴訟法第368條，判決如主文。
本案經檢察官甲○○到庭執行職務。
中    華    民    國    97    年    8     月    26    日
                        審判長法  官  何方興
                              法  官  林鳳珠
                              法  官  林德盛
以上正本證明與原本無異。
如不服本判決，應於送達後10日內，向本院提出上訴狀。其未敘
述理由者，並應於提出上訴狀後10日內向本院補提理由狀 (須附
繕本)。
                              書記官  劉妙娘
中    華    民    國    97    年    8     月    26    日
附表：
┌──┬───────────┬──────┬─────────┐
│編號│犯罪行為              │論罪法條    │主              文│
├──┼───────────┼──────┼─────────┤
│一  │95年10月15日19時許（原│毒品危害防制│處無期徒刑，褫奪公│
│    │判決略載為下午某時），│條例第4條第1│權終身，販賣第一級│
│    │在花蓮縣某漁池（原判決│項之販賣第一│毒品所得新臺幣肆萬│
│    │誤在花蓮市○○○街124號│級毒品罪    │元均沒收，如全部或│
│    │，應予更正）將2錢之海 │            │一部不能沒收時，以│
│    │洛因以40000元之價格販 │            │其財產抵償之。    │
│    │賣予黃立民。          │            │                  │
├──┼───────────┼──────┼─────────┤
│二  │95年10月18日19時50分許│毒品危害防制│處無期徒刑，褫奪公│
│    │（原判決略載為晚上某時│條例第4條第1│權終身，販賣第一級│
│    │），在花蓮市○○路438 │項之販賣第一│毒品所得新臺幣肆萬│
│    │號附近某土地工廟（原判│級毒品罪    │元均沒收，如全部或│
│    │決誤係花蓮市○○○街  │            │一部不能沒收時，以│
│    │124 號，應予更正）將2 │            │其財產抵償之。    │
│    │錢海洛因以40000元之價 │            │                  │
│    │格販賣予黃立民。      │            │                  │
├──┼───────────┼──────┼─────────┤
│三  │95年10月21日上午8時46 │毒品危害防制│處無期徒刑，褫奪公│
│    │分許（原判決略載為早上│條例第4條第1│權終身，販賣第一級│
│    │某時），在花蓮縣花蓮市│項之販賣第一│毒品所得新臺幣肆萬│
│    │國興五街124號，將2錢之│級毒品罪    │元均沒收，如全部或│
│    │海洛因以40000元之價格 │            │一部不能沒收時，以│
│    │販賣予黃立民。        │            │其財產抵償之。    │
├──┼───────────┼──────┼─────────┤
│四  │96年10月21日下午17時15│毒品危害防制│處無期徒刑，褫奪公│
│    │分許（原判決略載為晚上│條例第4條第1│權終身，販賣第一級│
│    │某時），在花蓮縣花蓮市│項之販賣第一│毒品所得新臺幣陸萬│
│    │國興五街124號，將3錢之│級毒品罪    │元均沒收，如全部或│
│    │海洛因以60000元之價格 │            │一部不能沒收時，以│
│    │販賣予黃立民。        │            │其財產抵償之。    │
├──┼───────────┼──────┼─────────┤
│五  │95年10月25日17時16分許│毒品危害防制│處無期徒刑，褫奪公│
│    │至20時14分許間某時，在│條例第4條第1│權終身，販賣第一級│
│    │花蓮縣花蓮市○○○街12│項之販賣第一│毒品所得新臺幣肆萬│
│    │4號將2錢之海洛因以4000│級毒品罪    │元均沒收，如全部或│
│    │0元之價格販賣予黃立民 │            │一部不能沒收時，以│
│    │。（因當日黃立民在高雄│            │其財產抵償之。    │
│    │，故由黃吳玉鳳代為收受│            │                  │
│    │被告所交付之海洛因）  │            │                  │
└──┴───────────┴──────┴─────────┘
附錄本判決論罪之法律條文：
毒品危害防制條例第4條第1項：
製造、運輸、販賣第一級毒品者，處死刑或無期徒刑；處無期徒
刑者，得併科新臺幣1千萬元以下罰金。


司法院資訊處製作；財團法人民間司法改革基金會備份。
